# 关于坏账准备引起的递延所得税资产确认的理解

提问人：maggie546 时间：2010-07-07 10:25:48
忘了是在哪个帖子里看到陈版对递延所得税确认的答复。但当时的理解就是并非所有的坏账准备都可以确认为递延所得税资产。 目前所碰到的情况就是，审计师会将坏账准备按账龄计提，但评估师会对往来款按个别认定法确定实际的坏账损失，这样一来往来款项的评估值与账面值往往就不同了。由此会影响到递延所得税资产。 不明白的是，如果按照会计准则，是否所有的坏账准备（尤其是一年内计提的）都应当确认为递延所得税资产？

回答人：chenyiwei
坏帐准备是一项会计估计，一般理解应当以个别认定法为基础。如果账龄分析与个别认定的结果存在差异的，应当分析差异原因，将两者调节一致（一般理解是以个别认定的结果为准）。 我以前对与资产减值准备相关的递延所得税资产的确认条件问题有过回复，除了需满足递延所得税资产的一般确认条件（可抵扣暂时性差异在可预见的未来很可能转回、预计转回时将有足够的应纳税所得额）
以外，还应重点关注相关的资产减值准备在转为事实资产损失时，预计能否提供出相关税务规定所要求的财产损失税前扣除证据。

回答人：chenyiwei
回复 藤椅 maggie546 的帖子坏帐准备是会计估计。但单纯的账龄分析法计提并不能真实反映应收款项的可回收性，与新准则要求不符。还是应当以个别认定法为基础。

回答人：chenyiwei
回复 报纸 maggie546 的帖子但是，实务中的简化操作的结果如果与符合准则理论要求的做法的结果差异很大，则不能认可该所谓“简化操作”。只有当影响不重大时，基于实务惯例的“简化操作”才是可以接受的。更何况在本案例中，评估师已经对应收款项的可回收性进行了逐笔分析认定，如果评估师的分析没有重大的不合理之处，应当作为会计上计提坏帐准备的参考依据。 另外，基于谨慎确认递延所得税资产的原则，不能对资产减值损失不加区分，均确认递延所得税资产，关键看是否符合准则对递延所得税资产的定义和确认条件。